臺灣屏東地方法院刑事判決　　　　　　　100年度易字第360號
公　訴　人　臺灣屏東地方法院檢察署檢察官
被　　　告　李秉益
被　　　告　曹家榛
上列被告因偽造文書案件，經檢察官提起公訴（99年度偵字第
3359號），嗣因檢察官聲請法院改依協商程序而為判決，本院判
決如下：
    主  文
李秉益共同犯使公務員登載不實文書罪，累犯，處有期徒刑月
，如易科罰金，以新臺幣壹仟元折算壹日；又共同犯使公務員登
載不實文書罪，累犯，處有期徒刑月，如易科罰金，以新臺幣
壹仟元折算壹日。應執行有期徒刑肆月，如易科罰金，以新臺幣
壹仟元折算壹日。
曹家榛共同犯使公務員登載不實文書罪，處有期徒刑貳月，如易
科罰金，以新臺幣壹仟元折算壹日；又共同犯使公務員登載不實
文書罪，處有期徒刑貳月，如易科罰金，以新臺幣壹仟元折算壹
日。應執行有期徒刑月，如易科罰金，以新臺幣壹仟元折算壹
日。緩刑貳年。並應向公庫支付新臺幣貳萬元。
    事實及理由
一、李秉益（原名李如斌）於民國95年間曾因傷害蘇偉鈞之身體
    ，經法院判處有期徒刑3 月確定，而於96年3 月27日易科罰
    金執行完畢。仍不知悔改，因其上開傷害蘇偉鈞之身體經蘇
    偉鈞請求損害賠償，業經臺灣高等法院高雄分院於98年1 月
    14日以97年度上易字第104 號民事判決應給付蘇偉鈞新臺幣
    （下同）262, 190元，及自95年9 月21日起至清償日止，按
    週年利率百分之五計算之利息，李秉益為免遭求償，竟與其
    妻曹家榛基於使公務員登載不實之犯意聯絡，明知2 人間並
    無買賣之真意，仍為通謀虛偽意思表示，於96年3 月9 日先
    簽訂假買賣契約書，雙方假約定曹家榛以3,383,060 元之價
    額，購買李秉益所有坐落屏東縣潮州鎮○○段第674 地號土
    地及其上門牌號碼為屏東縣潮州鎮○○路41之6 號建物，填
    寫土地登記申請書及建物所有權移轉登機申請書，而於96年
    4 月25日持向屏東縣潮州地政事務所申辦移轉所有權登記，
    使該地政事務所辦理過戶登記之不知情公務員，形式上審核
    後即將該不實事項登載於職務上所掌管之登記簿公文書內。
    2 人嗣又另行基於使公務員登載不實之犯意聯絡，於97年1
    月2 日簽訂假買賣契約書，雙方假約定曹家榛以510,067 元
    之價額，購買李秉益所有坐落屏東縣潮州鎮○○段第350 之
    8 地號土地及其上門牌號碼為屏東縣潮州鎮○○路331 號4
    樓之15建物，填寫土地登記申請書及建物所有權移轉登機申
    請書，而於97年1 月29日持向屏東縣潮州地政事務所申辦移
    轉所有權登記，使該地政事務所辦理過戶登記之不知情公務
    員，形式上審核後即將該不實事項登載於職務上所掌管之登
    記簿公文書內，上開2 件登記並均足以生損害於地政機關對
    地政管理之正確性及蘇偉鈞債權獲償之利益。案經蘇偉鈞監
    護人即父蘇茂村及母蘇林美淑告訴由臺灣屏東地方法院檢察
    署檢察官偵查起訴。
二、證據：被告2 人於本院之自白、證人陳美洲之證述、臺灣高
    等法院高雄分院97年度上易字第104 號民事判決、建物登記
    第二類謄本2 紙、網路申領《異動索引》2 紙、二親等查詢
    資料結果及國民身分證、稅務電子閘門財產所得調件明細表
    、本院潮州簡易庭98年度潮簡字第372 號民事第一審卷宗（
    內有土地登記申請書2 份等資料）及民事判決影本、本院99
    年度簡上字第67號民事第二審卷宗影本、臺灣高等法院被告
    前案紀錄表2 份。
三、本件被告2 人業已認罪，經檢察官、被告於審判外達成協商
    之合意，其合意內容為：被告李秉益就所犯2 件使公務員登
    載不實文書罪，因構成累犯，各願受有期徒刑3 月，應執行
    刑為有期徒刑4 月之宣告。被告曹家榛就所犯2 件使公務員
    登載不實文書罪，各願受有期徒刑2 月，應執行刑為有期徒
    刑3 月，緩刑2 年，並應向公庫支付新臺幣2 萬元之宣告。
    核被告2 人上開96年4 月25日及97年1 月29日所為，均係犯
    刑法第214 條之使公務員登載不實文書罪。被告2 人所犯上
    開2 罪，時間間隔已有數月，顯係基於不同犯意為之，應予
    分論並罰。被告2 人就上開2 件使公務員登載不實文書犯行
    ，有犯意聯絡及行為分擔，應論以共同正犯。而被告李秉益
    有事實欄所列前揭犯罪前科紀錄，有臺灣高等法院被告前案
    紀錄表可稽，被告李秉益受有期徒刑之執行完畢，五年以內
    故意再犯本件有期徒刑以上之2 罪，均構成累犯，均應依刑
    法第47條第1 項規定加重其刑，被告曹家榛前未曾因故意犯
    罪受有期徒刑以上刑之宣告，有臺灣高等法院被告前案紀錄
    表1 份在卷可憑，準此，因上開協商合意並無刑事訴訟法第
    455 條之4 第1 項所列情形之一，檢察官聲請改依協商程序
    而為判決，且不論本件有無其他加重減輕事由，被告2 人均
    同意如主文之刑度，是本院爰不經言詞辯論，於協商合意範
    圍內為協商判決。
四、應適用之法條：刑事訴訟法第455 條之4 第2 項、第455 條
    之8 、第454 條第1 項，刑法第28條、第214 條、第47條第
    1 項、第41條第1 項前段、第51條第5 款、第74條第1 項第
    1 款、第2 項第4 款，刑法施行法第1 條之1 。
五、本判決除有刑事訴訟法第455 條之4 第1 項第1 款、第2 款
    、第4 款、第6 款、第7 款所定情形之一，或違反同條第2
    項規定者外，不得上訴。
六、如有前項得上訴之情形者，得自判決送達之日起10日內，向
    本院提出上訴書狀，上訴於第二審法院。
本案經檢察官劉昀到庭執行職務。
中    華    民    國   100    年    9     月    30    日
                  刑事第二庭    法  官  黃紀錄
以上正本證明與原本無異。
如不服本判決應於收受判決後10日內向本院提出上訴書狀，並應
敘述具體理由；其未敘述上訴理由者，應於上訴期間屆滿後20日
內向本院補提理由書（均須按他造當事人之人數附繕本）「切勿
逕送上級法院」。
中    華    民    國   100    年    10    月    3     日
                                書記官  戴仲敏